# 关于企业合并的税务问题

提问人：上善若水之窗 时间：2012-03-05 18:02:54
请问在企业合并中：同一控制下的企业合并，长期股权投资的初始投资成本（被合并方所有者权益的账面价值）大于合并对价; 非同一控制下的企业合并时，企业合并成本小于被购买方可辨认净资产的公允价值，如何确定合并方企业所得税的纳税义务？是否有明确的规定？谢谢！

回答人：chenyiwei
根据《企业所得税法实施条例》第七十一条的规定，无论是何种情形形成的长期股权投资，其计税基础均为成本。其中，通过支付现金方式取得的投资资产，以购买价款为成本；通过支付现金以外的方式取得的投资资产，以该资产的公允价值和支付的相关税费为成本。因此，你说的这两种情况虽然在会计上要作出处理，但不影响税务上计税基础的确定，也不会在投资当期即导致纳税义务（在显失公允的关联交易情况下税务机关作出的特别纳税调整除外）。

提问人：上善若水之窗 时间：2012-03-05 21:44:46
谢谢陈版，请问是否需在投资当期确认递延所得税负债？

回答人：chenyiwei
根据《企业会计准则第 18 号——所得税》第十二条判断，主要看在可预见的未来有无处置股权的计划。

提问人：上善若水之窗 时间：2012-03-06 09:00:26
陈版，是否可以这样理解如是公司持续经营重要的子公司，则在当期无需确认递延所得税负债？谢谢！

回答人：chenyiwei
不应这样理解。在合并报表层面，由于被购买方的资产、负债按照购买日公允价值为基础进行调整，导致帐面价值和计税基础出现差异，是需要确认递延所得税资产／负债的。